# 急求陈版主 IPO申报期补税的问题

提问人：zhubao912 时间：2016-05-27 14:52:42
想请教一下陈版主，在IPO申报的三年报表中，经审计由于企业账面未反映发出商品，直接转入主营业务成本，导致需要补交以前年度企业所得税，且补税金额较大。这种情况下，是否只能向税务局补税，另外是否会引发税局的其他关注，给企业带来负面影响呢？
感谢。

回答人：chenyiwei
1 、审计中发现发行人历史上有少缴税款情况的，应要求发行人尽快足额向税务机关主动申报补缴，并缴纳滞纳金，争取免除罚款等行政处罚，确保不因“依法纳税”方面的原因导致成为IPO的障碍。这是必要的规范成本。同时，大股东还应就可能的被追缴事项向上市公司作出补偿或代为承担的承诺。 2 、申报期间大额补税对IPO申报的影响难以明确确定，因为IPO能否成功本身就是多种因素综合作用的结果，不能认为某项因素在其中起到决定性作用。但无论如何，不能将上市或挂牌前的瑕疵带到今后的公众公司，即不能由社会公众承担这部分风险，因此不管如何在申报前完成补缴税款还是必要的。

提问人：zhubao912 时间：2016-06-03 14:35:42
已经进场了，是提出希望我们补税，但是公司会考虑如果补税，会不会引起税局其他的关注或者说补税后，就无后顾之忧

回答人：chenyiwei
不能保证补税之后一定没有问题，但至少可以在很大程度上释放和化解问题，减轻其不利影响。

提问人：ladq 时间：2019-03-08 22:17:46
陈版主，同样想问，是否要衡量一下可否通过的几率，再补缴大额的税款呢？还是别管几率，该补就补，后续在此基础上规范。后续也还得接着努力上呢。谢您能回复！

回答人：chenyiwei
建议是后者。